臺灣高等法院刑事判決　　　　　　　　100年度上易字第595號
上　訴　人
即　被　告　游文乾
選任辯護人　張智超律師
上列上訴人因詐欺案件，不服臺灣臺北地方法院99年度易緝字第
163號，中華民國100年1月28日第一審判決（起訴案號：臺灣臺
北地方法院檢察署88年度偵緝字第440號），提起上訴，本院判
決如下：
    主      文
上訴駁回。
    事實及理由
一、本案經本院審理結果，認第一審以上訴人即被告游文乾犯刑
    法第339條第2項之詐欺得利罪，判處有期徒刑1年，認事用
    法及量刑均無不當，應予維持，並引用第一審判決書記載之
    事實、證據及理由（如附件）。
二、被告游文乾上訴意旨略以：在86年以前就與告訴人陳冠州有
    支票往來，本案的錢都有還給陳冠州，伊還和李書銘去找陳
    冠州，請求陳冠州將本案的保證票還給伊，但為陳冠州拒絕
    云云。
三、經查：被告於民國87年間向星億營造工程股份有限公司（下
    稱星億公司）負責人陳冠州借款新台幣（下同）353萬元，
    並開立同面額之支票，惟被告屆期未還，支票亦遭退票，茲
    因陳冠州所經營之星億公司有「台北小別墅觀景樓」承造人
    名義，乃意圖基於承造人之法定抵押權聲請對被告所承攬「
    台北小別墅觀景樓」強制執行，被告為免該工程遭停工及查
    封拍賣，明知自己已無資力償還上開支票所積欠款項，而於
    87年4月29日與陳冠州簽立切結書，由被告交付李書銘所有
    之彰化商業銀行北中壢分行，帳號000000000號之支票3張：
    票據號碼：0000000號、面額100萬元、發票日87年6月28
    日；票據號碼：0000000號、面額110萬元、發票日87年7
    月20日：票據號碼：0000000號、面額121萬元、發票日87
    年8月20日，合計331萬元，並由游文乾之阿姨邱鑾英背書，
    交付陳冠州，致陳冠州不疑有他，從而陷於錯誤，同意立下
    切結書乙紙自願放棄承造人之權利，並交還前開游文乾遭退
    票之支票4張予游文乾等事實，經原審詳為調查證據，且依
    法變更起訴書之法條，因認被告犯刑法第339條第2項之詐欺
    得利罪，業據原審於判決中詳敘所憑之證據及認定之理由。
    被告上訴又辯稱：本案積欠告訴人陳冠州之款項均已償還云
    云，並請求本院函查由李書銘所開立、付款人彰化商業銀行
    北中壢分行，帳號000000000號，票號0000000號（面額50萬
    元）、0000000號（面額60萬元）、0000000號（面額80萬元
    ）、0000000號（面額70萬元）、0000000號（面額80萬元）
    、0000000號（面額80萬元）、0000000號（面額50萬元）等
    支票係由告訴人陳冠州兌領即可查悉。惟經本院向彰化商業
    銀行北中壢分行函查結果，上開支票7紙，其中票號0000000
    號（面額70萬元）部分，自其發票日87年3月20日起至該戶
    拒絕往來日87年9月18日止，其明細分類帳上並無該筆兌付
    紀錄；其中0000000號（面額50萬元）部分，本院自該行所
    檢附之該支票影本背面上無法確認兌領人為告訴人陳冠州；
    其餘票號0000000號（面額50萬元）、0000000號（面額60萬
    元）、0000000號（面額80萬元）、0000000號（面額80萬元
    ）、0000000號（面額80萬元）等5張支票，本院檢視該行所
    附之該5張支票影本背面上，查知應係告訴人陳冠州及星億
    公司所兌領，有該行100年4月25日彰北壢字第1000857號函
    暨所附之支票正、反面影本共12紙在卷可稽。惟經本院檢視
    卷附之支票正、反面影本，該5張由告訴人陳冠州所兌領之
    支票，其兌現日期分別為87年3月10日、87年4月20日、87
    年5月15日、87年4月13日、87年5月11日，換言之，有3張兌
    領日期係在本案切結書簽立以前（切結書簽立日期為87年4
    月29日），其餘2張兌領日期亦均在切結書所記載支票發票
    日前之1至3個月，顯然該5張由告訴人陳冠州所兌領之支票
    ，與被告與告訴人陳冠州簽立本案切結書及二人間之353萬
    元債務等事均無關，被告猶辯稱都已還錢給陳冠州云云，顯
    非事實，不可採信。被告猶執前詞上訴否認犯罪，自無理由
    ，應予駁回。
據上論結，應依刑事訴訟法第373條、第368條，判決如主文。
本案經檢察官陳昱旗到庭執行職務。
中    華    民    國   100    年    5     月    26    日
                  刑事第四庭審判長法  官  陳筱珮
                                  法  官  邱滋杉
                                  法  官  孫惠琳
以上正本證明與原本無異。
不得上訴。
                                  書記官  潘文賢
中    華    民    國   100    年    5     月    26    日
附錄本案論罪科刑法條：